臺灣高等法院刑事判決　　　　　　　　100年度上易字第1089號
上　訴　人
即　被　告　林榮鍵原名林建興.
上列上訴人因竊盜案件，不服臺灣桃園地方法院100年度審易字
第188號，中華民國100年4月22日第一審判決（起訴案號：臺灣
桃園地方法院檢察署99年度偵字第31278號、第32018號），提起
上訴，本院判決如下：
    主  文
上訴駁回。
    理  由
一、按除所犯為死刑、無期徒刑、最輕本刑三年以上有期徒刑之
    罪或高等法院管轄第一審案件者外，案件經檢察官提起公訴
    或聲請簡易判決處刑，於第一審言詞辯論終結前或簡易判決
    處刑前，檢察官得於徵詢被害人之意見後，逕行或依被告或
    其代理人、辯護人之請求，經法院同意，就被告願受科刑之
    範圍或願意接受緩刑之宣告於審判外進行協商，經當事人雙
    方合意且被告認罪者，由檢察官聲請法院改依協商程序而為
    判決。惟依協商程序所為之科刑判決，除有刑事訴訟法第
    455條之4第1項第1款、第2款、第4款、第6款或第7款所定情
    形者，或協商判決違反同條第2項之規定者外，不得上訴。
    即須有第1款有第455條之3第2項之撤銷合意或撤回協商聲請
    者；第2款被告協商之意思非出於自由意志者；第4款被告所
    犯之罪非第455條之2第1項所定得以聲請協商判決者；第6款
    被告有其他較重之裁判上一罪之犯罪事實者；第7款法院認
    應諭知免刑或免訴、不受理者。或協商判決所科之刑，非宣
    告緩刑、二年以下有期徒刑、拘役或罰金者，始得上訴。而
    對此之上訴，第二審法院之調查以上訴理由所指摘之事項為
    限，此觀之同法第455條之10第1項、第2項即明。又認罪協
    商制度，乃被告就其所犯之罪與檢察官協商，協商合意後，
    檢察官將協商內容呈報法院，聲請法院依協商程序而為判決
    ，由法院依據協商內容，作出緩刑、二年以下有期徒刑、拘
    役或罰金之科刑判決。足見認罪協商，並非由被告與法院對
    應為之（最高法院94年度台上字第2679號判決意旨參照）。
二、被告不服原審判決提起上訴以：本案除被告自白外，並無其
    他補強證據證明被告犯罪事實。爰依法提起上訴，請求將原
    判決撤銷云云。
三、經查：
(一)本件被告告林榮鍵所犯毀越安全設備、於夜間侵入住宅竊罪
    ，係法定刑為6月以上5年以下有期徒刑之罪，非屬死刑、無
    期徒刑、最輕本刑3年以上有期徒刑之罪或高等法院管轄第
    一審之案件。而本案被告於原審100年3月23日準備程序時，
    即承認檢察官起訴毀越安全設備、於夜間侵入住宅竊盜二次
    之犯罪事實（原審卷37頁），該次程序，經被告之同意，檢
    察官聲請法院同意於審判外與被告進行協商，原審亦指定公
    設辯護人陳瑞明協助被告進行協商，以保障其權益。經原審
    告以法定之協商程序規定後，被告與檢察官進行協商，兩造
    並達成被告認罪，並同意接受「有期徒刑8月、11月、及定
    應執行刑1年5月」之科刑協商合意。被告亦向原審陳明與檢
    察官達成之協議係出於自由意旨無訛，當事人雙方及公設辯
    護人並於該次筆錄上簽名等情，有原審準備程序（含協商程
    序）筆錄在卷可佐（原審卷37頁背面至第39頁背面）。足徵
    本案協商程序係於被告認罪並同意之基礎下依法進行，被告
    並與檢察官達成合意協商科刑之範圍為「有期徒刑8月、11
    月，定應執行刑1年5月」。原審據此於協商範圍內為判決核
    屬有據，並無違反協商程序之要件。
(二)被告於本院雖具狀辯稱，本案僅有其自白而無補強證據云云
    。然被告於警詢、偵查及原審始終坦認犯行（99年偵字第
    32018號偵卷第5頁背面、第6頁、第35頁、第36頁、99年偵
    字第31278號第6頁），復有被害人黃美珠、莊淑華之證述（
    99年偵字第32018號偵查卷第15頁、第34頁、第35頁，99 年
    偵字第31278號第15頁至第17頁、第19頁），並有交通部中
    央氣象局編印之中華民國99年桃園區日出日沒時刻表、內政
    部警政署刑事警察局99年8月18日刑紋字第0990113180號及
    99年8月20日刑紋字第0990113183號鑑定書、桃園縣政府警
    察局鑑識課流水編號0000000000號刑案現場勘察報告暨黃美
    珠住處遭竊現場照片、桃園縣政府警察局鑑識課流水編號
    0000000000號刑案現場勘察報告暨莊淑華住處遭竊現場照片
    等語（99年偵字第32018號偵查卷第16頁至第21頁、第46頁
    ，99年偵字第31278號第22頁至第26頁），被告自白核與事
    實相符，犯行已堪認定。本院復查無被告於前揭協商過程有
    非出於自由意志之情形，自無刑事訴訟法第455之4第1項第2
    款規定之適用，此外亦查無違反刑事訴訟法第455條之4第1
    、4、6、7款之情形。綜上說明，本案協商程序係於被告認
    罪並同意之基礎下依法進行，被告並與檢察官達成合意協商
    科刑之範圍為「有期徒刑8月、11月，定應執行刑為有期徒
    刑1年5月」，殆屬無疑。原審據此於協商範圍內為判決核無
    不當。被告於合意協商後，以上揭情詞率以指摘原審判決有
    違誤云云，自非可採。
四、依上說明，本件原審依協商合意而為判決，復無刑事訴訟法
    第455條之4第1項所定之情形，或違反同條第2項規定之情形
    ，則被告依法自不得上訴。被告仍提起上訴，為不合法，應
    予駁回，並不經言詞辯論為之。
據上論斷，應依刑事訴訟法第455條之11、第367條前段、第372
條，判決如主文。
中    華    民    國    100    年    5    月    20    日
                 刑事第十一庭審判長法  官  許宗和
                                   法  官  沈君玲
                                   法  官  趙功恆
以上正本證明與原本無異。
不得上訴。
                                   書記官  陳佳伶
中    華    民    國   100    年    5     月    20    日